---
title: "`r report_title`"
output:
  html_document:
    toc: true
    toc_float: true
    theme: cosmo
    self_contained: true
---

```{r setup, include=FALSE}
knitr::opts_chunk$set(echo = FALSE, warning = FALSE, message = FALSE,
                     dpi = 100)
.fig_w_panel <- if (report_type == "longitudinal") 11   else 8
.fig_h_panel <- if (report_type == "longitudinal") 3.4  else 2.8

# Helper para badge HTML
.badge_html <- function(meta) {
  if (is.null(meta)) return("")
  if (is.null(meta$badge_label) || identical(meta$badge_kind, "none")) return("")
  col <- switch(meta$badge_kind,
    fixed        = "background:#E1F5EE;color:#04342C;",
    varies       = "background:#FAECE7;color:#4A1B0C;",
    missing_high = "background:#FCEBEB;color:#501313;",
    "background:#F1EFE8;color:#2C2C2A;"
  )
  sprintf('<span style="font-size:11px;padding:2px 10px;border-radius:10px;%s">%s</span>',
          col, meta$badge_label)
}

# Helper subtitulo da variavel
.var_subtitle <- function(meta) {
  if (is.null(meta)) return("")
  parts <- c()
  cls_pt <- switch(meta$class,
    numeric = "numérica", integer = "inteira",
    character = "categórica", logical = "lógica",
    date = "data", meta$class)
  parts <- c(parts, cls_pt)
  if (!is.na(meta$n_levels)) parts <- c(parts, sprintf("%d níveis", meta$n_levels))
  if (!is.na(meta$pct_missing)) {
    parts <- c(parts, sprintf("%s missing",
                              paste0(formatC(100*meta$pct_missing, format="f", digits=1), "%")))
  }
  paste(parts, collapse = " · ")
}

# Subtitulo como tag unica (pilula)
.var_subtitle_tag <- function(meta) {
  txt <- .var_subtitle(meta)
  if (!nzchar(txt)) return("")
  sprintf('<span style="font-size:11px;padding:2px 10px;border-radius:10px;background:#F1EFE8;color:#5F5E5A;">%s</span>',
          txt)
}
```

```{css, echo=FALSE}
body {
  background: #F1EFE8;
}
.main-container {
  max-width: 1100px;
}
.acb-metrics {
  display: grid;
  grid-template-columns: repeat(4, 1fr);
  gap: 12px;
  margin: 8px 0 24px;
}
.acb-metric {
  background: #ffffff;
  border-radius: 12px;
  padding: 16px;
  border: 0.5px solid rgba(0,0,0,0.10);
}
.acb-metric .lbl {
  font-size: 12px; color: #5F5E5A; margin: 0;
}
.acb-metric .val {
  font-size: 22px; font-weight: 500; margin: 6px 0 0; color: #2C2C2A;
}
.acb-card {
  background: #ffffff;
  border: 0.5px solid rgba(0,0,0,0.10);
  border-radius: 12px;
  padding: 18px 20px;
  margin: 0 0 16px;
}
.acb-card h2, .acb-card h3 { margin-top: 0; }
.acb-var-header {
  display: flex; align-items: center; justify-content: space-between;
  margin-bottom: 10px;
}
.acb-var-title { font-size: 16px; font-weight: 500; margin: 0; color: #2C2C2A; }
.acb-var-sub  { font-size: 12px; color: #5F5E5A; margin: 2px 0 0; }
h1.title { color: #2C2C2A; font-weight: 700; }
/* Titulos de secao (# Codebook, # Inspecao...) em negrito */
.acb-card > h1 {
  font-weight: 700;
  font-size: 22px;
  color: #2C2C2A;
}
/* Header de secao solto (# Inspecao de variaveis) em negrito.
   So h1 — NAO h2, porque os nomes das variaveis sao h2 e devem ficar normais. */
.main-container > h1, h1:not(.title) {
  font-weight: 700;
  color: #2C2C2A;
}
/* Nomes de variaveis (## var) ficam em peso normal */
.main-container > h2 { font-weight: 400; }
/* TOC flutuante incremental */
.tocify {
  border-radius: 10px;
  border: 0.5px solid rgba(0,0,0,0.12);
}
.tocify-header .tocify-item { font-size: 13px; }
.list-group-item.active {
  background: #185FA5; border-color: #185FA5;
}
```

```{r resumo-cards, results="asis"}
ds <- report_dataset
n_vars <- length(report_inspection$plots)

periodo <- if (!is.null(ds$time_range)) {
  paste0(as.character(ds$time_range$min_t), "–", as.character(ds$time_range$max_t))
} else "—"

n_ids_str <- if (!is.na(ds$n_ids)) format(ds$n_ids, big.mark = ",") else "—"

cat('<div class="acb-metrics">')
cat(sprintf('<div class="acb-metric"><p class="lbl">Linhas</p><p class="val">%s</p></div>',
            format(ds$n_rows, big.mark = ",")))
cat(sprintf('<div class="acb-metric"><p class="lbl">Indivíduos</p><p class="val">%s</p></div>',
            n_ids_str))
cat(sprintf('<div class="acb-metric"><p class="lbl">Período</p><p class="val" style="font-size:16px;">%s</p></div>',
            periodo))
cat(sprintf('<div class="acb-metric"><p class="lbl">Variáveis</p><p class="val">%s</p></div>',
            n_vars))
cat('</div>')
```

```{r tracking-table, results='asis'}
if (nrow(report_tracking) > 0) {
  cat("# Elegibilidade {.acb-card}\n\n")
  tr <- report_tracking
  if ("elapsed_s" %in% names(tr)) tr$elapsed_s <- NULL
  print(knitr::kable(tr, format.args = list(big.mark = "."),
               col.names = c("Etapa", "Descrição", "N", "Removidos"),
               caption = "Etapas de elegibilidade (editável: tabela_elegibilidade.xlsx)"))
  if (isTRUE(report_has_tree)) {
    cat("\n\n")
    print(knitr::kable(report_flow_tree, format.args = list(big.mark = "."),
                 caption = "Distribuição por grupos (editável: tabela_grupos.xlsx)"))
  }
}
```

# Codebook {.acb-card}

```{r codebook}
if (nrow(report_codebook) > 0) {
  cb_render(group_by_block = TRUE, show_code = TRUE)
} else {
  cat("_Codebook vazio._")
}
```

```{r ancillary, results="asis"}
if (length(report_ancillary) > 0) {
  cat("\n**Exports editáveis:** ")
  cat(paste0("`", vapply(report_ancillary, basename, character(1)), "`",
             collapse = " · "))
  cat("\n")
}
```

# Inspeção de variáveis

```{r inspection-cross, results="asis", eval=(report_type != "longitudinal")}
# Transversal: grid unico de mini-paineis (3 colunas) dentro de um card
n_vars <- report_inspection$extras$n_vars
if (!is.null(n_vars) && n_vars > 0) {
  n_rows <- ceiling(n_vars / 3)
  fig_h  <- max(2.2, n_rows * 2.0)
  cat('<div class="acb-card">\n')
  src <- c(
    sprintf("```{r cross_grid, fig.width=10, fig.height=%s, echo=FALSE}", fig_h),
    "print(report_inspection$extras$grid)",
    "```"
  )
  out <- knitr::knit_child(text = paste(src, collapse = "\n"),
                            quiet = TRUE, envir = environment())
  cat(out)
  cat('\n</div>\n')
}
```

```{r inspection-long, results="asis", eval=(report_type == "longitudinal")}
plots <- report_inspection$plots
metas <- report_inspection$metas

src <- c()
for (var in names(plots)) {
  chunk_id <- paste0("var_", gsub("[^A-Za-z0-9_]", "_", var))
  meta <- if (!is.null(metas)) metas[[var]] else NULL
  badge <- .badge_html(meta)
  sub_tag <- .var_subtitle_tag(meta)

  header <- paste0(
    '<div class="acb-card">',
    '<div class="acb-var-header">',
    '<div><p class="acb-var-title">', var, '</p>',
    sub_tag, '</div>',
    badge,
    '</div>'
  )
  src <- c(src,
    sprintf("## %s\n", var),
    sprintf("```{r %s_hdr, results='asis', echo=FALSE}", chunk_id),
    sprintf("cat(%s)", deparse(header)),
    "```",
    sprintf("```{r %s, fig.width=%s, fig.height=%s, echo=FALSE}",
            chunk_id, .fig_w_panel, .fig_h_panel),
    sprintf("print(report_inspection$plots[[%s]])", deparse(var)),
    "```",
    sprintf("```{r %s_end, results='asis', echo=FALSE}", chunk_id),
    "cat('</div>')",
    "```\n"
  )
}
out <- knitr::knit_child(text = paste(src, collapse = "\n"),
                          quiet = TRUE, envir = environment())
cat(out)
```

---

*Gerado por `autocodebook::generate_report()`*
